【裁判字號】    95,台聲,765
【裁判日期】    951117
【裁判案由】    撤銷假扣押聲再抗告請訴訟救助及選任律師為其訴訟代理人
【裁判全文】
最高法院民事裁定              九十五年度台聲字第七六五號
聲  請  人
即再抗告人  甲○○
上列聲請人因與相對人乙○○間聲請撤銷假扣押事件，對於中華
民國九十五年八月三十一日台灣高等法院裁定（九十五年度抗字
第九三七號），提起再抗告，聲請訴訟救助及選任律師為其訴訟
代理人，本院裁定如下：
    主  文
聲請駁回。
聲請訴訟費用由聲請人負擔。
    理  由
按當事人無資力支出訴訟費用及無資力委任訴訟代理人者，固得
依民事訴訟法第一百零七條、第四百六十六條之二第一項規定聲
請訴訟救助及選任律師為其訴訟代理人。惟所謂無資力支出訴訟
費用及委任訴訟代理人，係指當事人窘於生活，且缺乏經濟信用
，致無資力支出訴訟費用及委任訴訟代理人者而言。本件聲請人
不服台灣高等法院九十五年度抗字第九三七號裁定提起再抗告，
雖主張其無資力支出訴訟費用及委任訴訟代理人而聲請訴訟救助
。惟依聲請人提出之財政部台北市國稅局財產歸屬資料清單、證
券存摺、土地及建物登記謄本之記載，聲請人擁有坐落在台北市
○○○路四段五五九巷十六弄二六號六樓房屋及基地一棟現值新
台幣（下同）七百三十一萬五千二百二十元，及坐落嘉義縣義竹
鄉○○○段龍蛟小段五七二號土地一筆面積二千零七十五點三一
平方公尺公告現值一百零九萬九千九百十四元，並有投資股票買
賣四筆金額自一萬餘元至十四萬元不等，聲請人復任職台北關稅
局，於民國九十五年九月間月薪八萬餘元，以聲請人上開財產、
收入及其職業、身分、地位等情形，依社會通常之觀念，足認其
非窘於生活，且缺乏經濟信用致無力支出訴訟費用（本件再抗告
應繳之裁判費為一千元）及委任訴訟代理人之人。又聲請人主張
其上開不動產已因負債而被查封，不能自由處分，每月薪資被假
扣押執行三分之一，每月尚須繳納銀行貸款本息五萬九千餘元，
並負有抵押債務三千餘萬元等情，縱認屬實，亦非當然致聲請人
缺乏經濟信用，自無從據以釋明聲請人無資力支出訴訟費用及委
任訴訟代理人。再關於因無資力支出訴訟費用及委任訴訟代理人
而請求救助之事由，固得由受訴法院管轄區域內有資力之人出具
保證書以代釋明。惟如已查明當事人非無資力支出訴訟費用及委
任訴訟代理人者，亦無准許訴訟救助之餘地。本件聲請人既非無
資力支出訴訟費用及委任訴訟代理人之人，有如上述，則其雖提
出鍾政忠所出具之保證書以代釋明，亦無從准許其訴訟救助之聲
請。聲請人本件聲請訴訟救助及選任律師為其訴訟代理人核與民
事訴訟法第一百零七條、第四百六十六條之二第一項規定不合，
不應准許。
據上論結，本件聲請為無理由。依民事訴訟法第九十五條、第七
十八條，裁定如主文。
中    華    民    國  九十五  年   十一   月   十七   日
                      最高法院民事第三庭
                          審判長法官  吳  正  一
                                法官  劉  福  聲
                                法官  黃  義  豐
                                法官  簡  清  忠
                                法官  袁  靜  文
      本件正本證明與原本無異
                                      書  記  官
中    華    民    國  九十五  年   十一   月  二十八  日
                                                      Ｅ


司法院資訊處製作；財團法人民間司法改革基金會備份。
